【裁判字號】    90,交聲,335
【裁判日期】    900724
【裁判案由】    違反道路交通管理處罰條例聲明異議
【裁判全文】
臺灣士林地方法院交通事件裁定                      九十年度交聲字第三三五號
    原處分機關  臺北巿交通事件裁決所
    受 處分 人  吉祥貨運有限公司
    法定代理人  賴資樹
右列受處分人因違反道路交通管理處罰條例案件，對於臺北市交通事件裁決所九十年
六月二十八日所為之處分 (原處分案號：北市裁三字第車裁二二─Ｃ0000000
0號)，聲明異議，本院裁定如左：
    主  文
異議駁回。
    理  由
一、按道路交通管理處罰條例第二十九條第一項第一款規定：汽車裝載時，有左列情
    形之一者，處汽車所有人新臺幣三千元以上九千元以下罰鍰，並責令改正或禁止
    通行：一、裝載貨物超過核定之總重量者；並依同條例第二十九條第二項規定，
    記汽車違規紀錄一次。
二、本件受處分人即異議人所有車號ＸＭ─三三六號車於民國九十年五月十二日下午
    二十三時四十分許，於洲新路因「裝載砂土經會同司機丈量（不合格）高九十四
    ＣＭ、寬二五○ＣＭ、長八四○ＣＭ，核三十五Ｔ，總四十一Ｔ」違規，為警攔
    停舉發，依據道路交通管理處罰條例第二十九條第一項第一款之規定，填製臺北
    縣警察局北縣警交字第Ｃ00000000號違反道路交通管理事件通知單舉發
    。
三、聲明異議意旨略以：異議人所有ＸＭ─三三六號曳引車，牽拖ＢＪ─九七號半拖
    車，本車有向有關單位合法申請砂石土方標示牌車，請舉發單位提出丈量超載相
    片為證云云。
四、經查：異議人駕駛汽車之上開違規事實，已有臺北縣警察局北縣警交字第Ｃ00
    000000號違反道路交通管理事件通知單一紙附卷可稽，並經舉發員警填製
    台北縣警察局蘆洲分局交通違規事件調查表影本一份可憑，依前開違反道路交通
    管理事件通知單及交通違規事件調查表所載，員警於取締時已經會同司機（林諸
    顏）丈量，該違規通知單並經林諸顏簽收，應屬事實。再者，交通警員製單舉發
    違反道路交通管理處罰條例所列之違規事實，本質上為行政處分，係公務員基於
    職務上權力，依法就特定之具體事件所為具公法上效果之單方行政行為，基於公
    務員為公法上行為具有公信力之原則，該行政處分當可被推定為真正，其據以依
    法處分之事實認定亦為正確無誤，此與民事訴訟法第三百五十五條第二項規定：
    「文書依其程式及意旨得認作公文書者，推定其為真正」之情形相同，本此公信
    原則，乃立法者賦予行政機關制定違反道路交通事件統一裁罰標準及處理細則，
    使執勤警員得當機處分（如該細則第二十三條）以達其維護交通秩序、安全之行
    政目的，反之，若謂公務員一切行政行為均需預留證據以證其實，則國家行政勢
    必窒礙難行，據此，刑事訴訟法就犯罪證據有關之規定中，與屬行政秩序罰之交
    通違規裁罰本質不合之部分，自不在準用之列，從而本件異議人既未就執勤員警
    之舉發有誤提出相關證據以供調查，本院經查亦無何證據足資證明其有捏造事實
    違法取締之情事，則執勤警員本其維護交通秩序、安全職責所為之舉發，自應受
    到合法、正確之推定。乃受處分人空言辯稱未闖紅燈云云，即難採信，原處分機
    關據以援引上開規定，裁處受處分人新臺幣三千元，另計汽車違規紀錄一次並無
    不當，本件異議為無理由，應予駁回。
五、據上論斷，應依道路交通案件處理辦法第十九條，裁定如主文。
中      華      民      國      九十        年    七      月    二十四  日
                                  臺灣士林地方法院交通法庭
                                          法  官
右正本證明與原本無異
如不服本裁定應於送達後五日內向本院提出抗告狀
                                          書記官
中      華      民      國      八十        年            月            日


司法院資訊處製作；財團法人民間司法改革基金會備份。
